【裁判字號】    99,簡上,25
【裁判日期】    990525
【裁判案由】    賭博
【裁判全文】
臺灣板橋地方法院刑事判決              99年度簡上字第25號
上  訴  人
即  被  告  甲○○
上列上訴人即被告因賭博案件，不服中華民國98年12月17日本院
98年度簡字第9161號第一審判決（原聲請簡易判決處刑案號：98
年度速偵字第6461號），提起上訴，本院管轄第二審之合議庭判
決如下：
    主  文
原判決撤銷。
甲○○意圖營利，聚眾賭博，處有期徒刑參月，如易科罰金，以
新臺幣壹仟元折算壹日。扣案之天天樂簽注單伍張、天天樂開獎
單貳張、計算機壹臺及賭資新臺幣伍佰陸拾元均沒收之。
    事  實
一、甲○○意圖營利，基於在公眾得出入場所賭博財物、供給賭
    博場所及聚眾賭博之犯意，自民國98年10月25日起至同年月
    27日上午7 時50分許為警查獲止，提供其經營址設臺北縣三
    重巿民生街59之1 號之清茶館作為公眾得出入之賭博場所，
    經營地下「天天樂」賭博，其賭博方式計有「二星」、「三
    星」二種，任由賭客簽選2 個（「二星」）、3 個（「三星
    」）號碼為一組，每簽一組「二星」之賭注為新臺幣（下同
    ）75元、「三星」之賭注為65元，再以所簽選之號碼核對美
    國加州地區發行於每日開獎之「天天樂」彩券開獎號碼決定
    輸贏，賭客若簽中當期開獎號碼2 個號碼（「二星」）者，
    每組可贏得5,000 元，簽中3 個號碼（「三星」）者，每組
    可贏得50,000元，如未簽中，所簽賭之賭資即全歸甲○○贏
    得，甲○○即藉此方式聚集不特定之多數人在前揭處所賭博
    財物。嗣於98年10月27日上午7 時50分許，為警在上址清茶
    館內查獲，並扣得其所有供犯罪所用之天天樂簽注單5 張、
    天天樂開獎單2 張、計算機1 臺以及因犯罪所得之賭資560
    元。
二、案經臺北縣政府警察局三重分局移請臺灣板橋地方法院檢察
    署檢察官聲請以簡易判決處刑。
    理  由
一、上揭犯罪事實，業據被告甲○○於警詢、偵查中及本院訊問
    時供承不諱，並有臺北縣政府警察局三重分局扣押筆錄、扣
    押物品目錄表各1 件、查獲現場暨扣案物品照片影本5 張附
    卷可稽，復有被告所有供犯罪所用之天天樂簽注單5 張、天
    天樂開獎單2 張、計算機1 臺及因犯罪所得之賭資560 元扣
    案可資佐證，足認被告自白確與事實相符，堪值採信。是本
    案事證明確，被告犯行堪以認定，應予依法論罪科刑。
二、核被告所為，係犯刑法第266 條第1 項前段之在公眾得出入
    場所賭博財物罪、同法第268 條前段之意圖營利供給賭博場
    所罪及同條後段之意圖營利聚眾賭博罪。被告反覆密接地提
    供同一場所以聚集不特定賭客賭博財物，顯見其主觀上具有
    同一營利之意圖甚明，是被告提供賭博場所、聚眾賭博及在
    公眾得出入場所賭博財物之行為，本質上均分別具有反覆、
    延續性行為之特徵，於刑法評價上，足認皆係集合多數犯罪
    行為而成立獨立犯罪型態之「集合犯」，同為包括一罪，應
    僅成立一罪。被告一行為觸犯上開三罪名，為想像競合犯，
    應依刑法第55條規定從一情節較重之意圖營利聚眾賭博罪處
    斷。原審以被告犯在公眾得出入場所賭博財物罪、意圖營利
    供給賭博場所罪及意圖營利聚眾賭博罪，事證明確，予以論
    罪科刑，固非無見，惟被告並無犯罪前科，此有臺灣高等法
    院被告前案紀錄表1 件在卷足憑，原審卻認定被告甫於98年
    6 月間因賭博案件，經本院判處有期徒刑3 月確定，尚在易
    服社會勞動執行中，竟再犯本案賭博犯罪，顯不知警惕等情
    ，據以量處其有期徒刑4 月，如易科罰金，以1,000 元折算
    1 日，自有疏誤，被告執此指摘原判決不當，自屬有據，應
    由本院予以撤銷改判。爰審酌被告無犯罪前科，已如前述，
    平日素行尚稱良好，惟其提供賭博場所聚眾賭博，助長投機
    風氣，有害社會善良風俗，兼衡其犯罪動機、目的、手段、
    經營賭博場所之時間、所得之利益及犯罪後坦承犯行之態度
    等一切情狀，量處如主文所示之刑，並諭知易科罰金之折算
    標準，以示懲儆。
三、扣案之天天樂簽注單5 張、天天樂開獎單2 張、計算機1 臺
    ，均係被告所有供犯罪所用之物，而扣案之賭資560 元則係
    被告所有因犯罪所得之物，皆據其供承在卷，應分別依刑法
    第38條第1 項第2 款、第3 款規定宣告沒收之。
據上論斷，應依刑事訴訟法第455 條之1 第3 項、第369 條第1
項前段、第364 條、第299 條第1 項前段，刑法第266 條第1 項
前段、第268 條、第55條、第41條第1 項前段、第38條第1 項第
2款 、第3 款，刑法施行法第1 條之1 第1 項、第2 項前段，判
決如主文。
本案經檢察官黃筵銘到庭執行職務。
中    華    民    國    99    年    5     月    25    日
                  刑事第七庭審判長法  官  戴嘉清
                                  法  官  林晏鵬
                                  法  官  王瑜玲
以上正本證明與原本無異
不得上訴。
                                  書記官  謝嘉玲
中    華    民    國    99    年    5     月    25    日
附錄本案論罪科刑法條全文：
中華民國刑法第266條
（普通賭博罪與沒收物）
在公共場所或公眾得出入之場所賭博財物者，處1 千元以下罰金
。但以供人暫時娛樂之物為賭者，不在此限。
當場賭博之器具與在賭檯或兌換籌碼處之財物，不問屬於犯人與
否，沒收之。
中華民國刑法第268條
（圖利供給賭場或聚眾賭博罪）
意圖營利，供給賭博場所或聚眾賭博者，處3 年以下有期徒刑，
得併科3 千元以下罰金。

司法院資訊處製作；財團法人民間司法改革基金會備份。
